【裁判字號】    97,易,177
【裁判日期】    970530
【裁判案由】    竊盜
【裁判全文】
臺灣雲林地方法院刑事判決               97年度易字第177號
公  訴  人  臺灣雲林地方法院檢察署檢察官
被      告  乙○○
                    （另案於臺灣雲林第二監獄執行中）
上列被告因竊盜案件，經檢察官提起公訴（96年度偵字第5305號）
，本院判決如下：
    主  文
乙○○攜帶兇器竊盜，累犯，處有期徒刑拾月。
    事  實
一、乙○○曾因詐欺案件，經本院以94年度六簡字第227 號判處
    有期徒刑3 月，上訴後經撤回上訴而告確定，甫於民國95年
    1 月17日易科罰金執行完畢。詎仍不知悔改，竟意圖為自己
    不法之所有，於96年10月12日下午5 時30分許，攜帶向不知
    情之老闆蘇學清所借得之客觀上足以對人之生命、身體、安
    全構成威脅可供兇器使用之活動板手及梅花扳手各1 支置於
    隨身紙箱內，預備作為犯案工具，並騎乘機車前往雲林縣斗
    六市○○路新榮陸橋下，見臺灣電力股份有限公司（下稱臺
    電公司）所有備用電路管線固定架上部分不鏽鋼螺絲栓釘已
    有鬆動情形，且地面亦散落該公司所有之螺絲帽數個，即徒
    手將其中5 支鬆動之不鏽鋼螺絲栓釘從固定架上抽出，並將
    地面上之螺絲帽撿拾起而竊取得手（價值共計新臺幣2,250
    元）。嗣經雲林縣警察局保安隊警員洪智深路過該處，發現
    乙○○行跡可疑，而通知值勤之巡邏警員到場查獲乙○○，
    並當場扣得其所竊得之不鏽鋼螺絲栓釘5 支、螺帽數個，及
    預備作為犯案工具之活動扳手、梅花扳手各1 支。
二、案經臺電公司訴由雲林縣警察局移送臺灣雲林地方法院檢察
    署檢察官偵查起訴。
    理  由
一、按被告以外之人於審判外之陳述，雖不符前4 條之規定，而
    經當事人於審判程序同意作為證據，法院審酌該言詞陳述或
    書面陳述作成時之情況，認為適當者，亦得為證據，刑事訴
    訟法第159 條之5 第1 項定有明文。其立法意旨在於傳聞證
    據未經當事人之反對詰問予以核實，原則上先予排除。惟若
    當事人已放棄反對詰問權，於審判程序中表明同意該等傳聞
    證據可作為證據，基於尊重當事人對傳聞證據之處分權，及
    證據資料愈豐富，愈有助於真實發現之理念，且強化言詞辯
    論主義，使訴訟程序得以順暢進行，上開傳聞證據亦均具有
    證據能力。經查，被告乙○○及檢察官就本院所引用下列被
    告以外之人於審判外之陳述，於審判程序均同意作為證據，
    且本院審酌此等證據資料作成時之情況，均無不法之情事，
    且與待證事實具有關聯性，認為適宜作為本案之證據，故均
    有證據能力，合先敘明。
二、訊據被告固坦承上開攜帶活動板手及梅花扳手各1 支置於隨
    身紙箱內，並騎乘機車前往新榮陸橋下，徒手將臺電公司所
    有備用電路管線固定架上5 支鬆動之不鏽鋼螺絲栓釘抽出，
    並撿拾散落地面之該公司所有之螺絲帽數個，而竊盜得手，
    旋為警查獲等犯罪事實，惟矢口否認有攜帶兇器竊盜之犯行
    ，辯稱：活動扳手及梅花扳手是放在我隨身紙箱內，要拿回
    家使用，並未用於竊盜云云。經查：
  (一)上開被告攜帶向老闆蘇學清所借得之活動板手及梅花扳手各
    1 支置於隨身紙箱內，並騎乘機車前往新榮陸橋下，徒手將
    臺電公司所有備用電路管線固定架上5 支鬆動之不鏽鋼螺絲
    栓釘抽出，並撿拾散落地面之該公司所有之螺絲帽數個，而
    竊盜得手，嗣經雲林縣警察局保安隊警員洪智深路過該處，
    發現被告行跡可疑，而通知值勤之巡邏警員到場查獲被告，
    並當場扣得其所竊得之不鏽鋼螺絲栓釘5 支、螺帽數個及活
    動扳手、梅花扳手各1 支等情，業據被告於警詢、偵訊及本
    院審理中均坦白承認，並經告訴代理人即臺電公司外線高級
    技術專員甲○○於警詢中指認失竊物品無訛，及證人即雲林
    縣警察局保安隊警員洪智深於本院審理中證述查獲被告之經
    過甚詳，復有贓物認領保管單1 紙、查獲照片影本7 張附卷
    可稽，暨活動扳手、梅花扳手各1 支扣案可證，此部分犯罪
    事實自堪以認定。
  (二)被告雖辯稱扣案扳手係置於隨身紙箱內，欲帶回家使用乙節
    ，而否認有攜帶兇器竊盜之犯行，惟查：
    (1)據證人洪智深於本院審理中證稱：發生地點離我住家很近
      ，我在運動時有聽到敲打的聲音，我在河堤下，看到他在
      河堤上有些動作，所以就電話通知我巡邏的同事過來，再
      上去現場查獲被告，時間大約隔3 至5 分鐘，當時看到被
      告身上髒兮兮，蹲在紙箱旁邊，裡面有扣案的梅花扳手、
      活動扳手及螺帽，還有1 條布，被拆下來的螺絲栓釘用1
      條布包著，放在被告旁邊，沒有放在紙箱裡面，被告人在
      中間，一邊是紙箱，一邊是螺絲栓釘，當時紙箱就在被告
      旁邊而已，被告手伸出去就可以拿到工具，離他距離50公
      尺，有1 部機車，我們問被告是誰的，他說是他的，我們
      用電腦查詢發現確實是他的等語，且證人洪智深係於偶然
      之情形下查獲被告上開竊盜犯行，其與被告間並無任何仇
      恨，在具結之法律效力擔保下，所為證述應堪以採信。
    (2)依證人洪智深所證述之查獲情形，被告距離其所騎乘之交
      通工具已有一段距離，但其裝有扣案活動扳手及梅花扳手
      等工具之隨身紙箱則置於被告伸手可得之處，且被告竊得
      之螺帽亦與上開工具一同置於該紙箱內，被告之另一側地
      面上則放置其所竊得之螺絲栓釘，顯見被告於行竊前後確
      有攜帶扣案活動扳手及梅花扳手之情事。且扣案活動扳手
      長約25公分，梅花扳手長約19公分，均為金屬材質，質地
      堅硬，業經本院當庭勘驗無訛，在客觀上顯均足以對人之
      生命、身體、安全構成威脅，可供兇器使用。是被告於行
      竊前後攜帶上開工具之舉動，已足以對當時接近被告之人
      之生命、身體、安全構成威脅，而屬刑法第321 條第1項
      第3 款之攜帶兇器竊盜罪所應處罰之情形，至於被告是否
      確有使用此等工具行竊，並不影響該罪之成立。
    (3)參以被告於警詢中供稱：（問：警方在你身旁查獲到紙箱
      ，內有活動扳手、梅花扳手做何用途？）本來是要拆不銹
      鋼螺絲栓釘，沒想到該不銹鋼螺絲栓釘已鬆動，我就徒手
      把它抽下來，工具就放在紙箱內等語，亦徵被告當初攜帶
      扣案活動扳手、梅花扳手前往行竊地點，即預備以之作為
      犯案工具，於抵達現場後因發現徒手即可行竊得逞，始未
      加以使用，是被告前揭所辯，應係事後卸責脫罪之詞，自
      不足以採信。
  (三)綜上所述，本案事證已臻明確，被告上開攜帶兇器竊盜犯行
    ，應堪認定。
三、按刑法第321 條第1 項第3 款之攜帶兇器竊盜罪，係以行為
    人攜帶兇器竊盜為其加重條件，此所謂兇器，其種類並無限
    制，凡客觀上足對人之生命、身體、安全構成威脅，具有危
    險性之兇器均屬之，且祇須行竊時攜帶此種具有危險性之兇
    器為已足，並不以攜帶之初有行兇之意圖為必要，最高法院
    79年臺上字第5253號著有判例可資參照。是核被告所為，係
    犯刑法第321 條第1 項第3 款之攜帶兇器竊盜罪。又被告前
    因詐欺案件，經本院以94年度六簡字第227 號判處有期徒刑
    3 月，上訴後經撤回上訴而告確定，甫於95年1 月17日易科
    罰金執行完畢，有臺灣高等法院被告前案紀錄表1 份在卷足
    按，其受有期徒刑之執行完畢後，5 年以內故意再犯本件有
    期徒刑以上之罪，為累犯，應依刑法第47條第1 項之規定加
    重其刑。爰審酌被告正值壯年、身體健全，竟不思以合法途
    徑獲取財物，竊取臺電公司設施材料，對民生安全有淺在之
    危害，犯後僅坦承竊盜犯行，一再飾詞否認有攜帶兇器行竊
    之情事，態度不佳，難認已有悔意等一切情狀，量處如主文
    所示之刑。扣案之活動扳手及梅花扳手各1 支，雖係被告預
    備供犯罪所用之物，業如前述，惟被告供稱：此係向其老闆
    蘇學清所借用而非其本人所有之物等語，而證人蘇學清於警
    詢中亦證稱：被告確曾有多次向其借用工具之紀錄等語，既
    不能證明此等工具係被告所有，爰不為沒收之諭知。
據上論斷，應依刑事訴訟法第299 條第1 項前段，刑法第321 條
第1 項第3 款、第47條第1 項，判決如主文。
本案經檢察官林豐正到庭執行職務。
中    華    民    國    97    年    5     月    30    日
                  刑事第一庭    法  官  王雅苑
以上正本證明與原本無異。
如不服本判決，應於判決收受後10日內，向本院提出上訴狀（須
附繕本）。
                                書記官  張簡純靜
中    華    民    國    97    年    5     月    30    日
附錄本案論罪法條：
中華民國刑法第321 條第1 項第3 款
犯竊盜罪而有左列情形之一者，處6 月以上、5 年以下有期徒刑
：三攜帶兇器而犯之者。


司法院資訊處製作；財團法人民間司法改革基金會備份。
